

CONTACT

- (+33) 6 18 52 01 50
- ghalielouarzazi@gmail.com
- ↑ 1B Rue du Gorp, 31400, Toulouse
- in linkedin.com/in/ghali-el-ouarzazi

SOFT SKILLS

- Autonomie
- Capacité d'apprentissage
- Travail d'équipe
- Adaptabilité

LANGUES

- Français
- Anglais
- Espagnol
- Arabe

CERTIFICATIONS

Développement, ressources humaines, gestion de projet et blockchain.

Plus de détails sur mon profil LinkedIn

CENTRE D'INTERETS

- PIANO 16 ans de pratique
 - Concours nationaux : Mention très bien à l'unanimité du jury 1^{er} nommé.
 - Concours internationaux : Mention très bien à l'unanimité du jury, 1^{er} nommé (2 fois).
 - Prix : Meilleur jeune espoir marocain (2 années), Meilleur talent marocain, Meilleure interprétation d'une œuvre de Chopin, prix Université Mohamed V
- **TENNIS** 10 ans de pratique

GHALI EL OUARZAZI

Ingénieur en informatique

Consultant IT - Développeur

24 ans

Permis B

PROFIL

Curieux, dynamique, passionné mais aussi rigoureux et déterminé, voilà les qualités qui me caractérisent au travail comme dans la vie.

Ingénieur diplômé depuis 2019 et titulaire d'un double diplôme en informatique et en big data, je n'ai pas arrêté d'évoluer et de me certifier sur les domaines de développement, ressources humaines, gestion de projet et blockchain.

Ma vocation est d'accompagner mes clients ou mes employeurs dans la transformation digitale des entreprises en leur permettant de saisir avec passion cette formidable opportunité offerte par le digital et les technologies émergentes

FORMATION

DIPLOME D'INGENIEUR - INFORMATIQUE

École 3iL, Rodez (12) - En apprentissage à Toulouse (31) - 2016 - 2019 Certifié par la CTI

DESS - CONCENTRATION BIG DATA

Université du Québec en Outaouais (Canada) - Automne 2018

DUT - INFORMATIQUE

Université Paul Sabatier, Toulouse (31) - 2014 - 2016

EXPERIENCE

ASSOCIÉ GÉRANT

Aliansact France (75), 2019 – aujourd'hui

IT Talent Acquisition en France et à l'international

Services de digitalisation de votre S.I. (Conseil, Développement Fullstack sur-mesure, S.E.O.)

CHEF DE PROJET / DEVELOPPEUR APPLICATIF ET WEB

Désirade Toulouse (31), 2016 - 2019

Développement d'application métiers pour la flexibilisation des systèmes d'information des PME, grands groups et collectivités. (Airbus, Syngenta, Thales Alenia Space, Pichet ...)

STAGE DEVELOPPEUR WEB

Institut de sciences politiques Toulouse (31), 04/2016 – 06/2016

Développement d'application pour la gestion des heures complémentaires et des indemnités de jury. (Javascript, SQL, Framework Symfony 2 et 3)

COMPÉTENCES PROFESSIONNELLES

Javascript

GIT / SVN

React JS

Python

Node JS / Express JS

Solidity

SQL / Mongo DB

■ Web3 JS

■ VB, C#, .net

■ Truffle

■ PHP

Méthodes agiles